臺灣高雄地方法院民事裁定
111年度消債聲免字第53號
聲  請  人  薛勝賢  
0000000000000000

代  理  人  陳永祥律師
相  對  人  
即債權人    臺灣土地銀行股份有限公司
0000000000000000

法定代理人  何英明  
代  理  人  王定崗  
相  對  人  
即債權人    玉山商業銀行股份有限公司
0000000000000000

0000000000000000

法定代理人  黃男州  
代  理  人  鄭璟浩  
0000000000000000

相  對  人  
即債權人    臺灣銀行股份有限公司
0000000000000000

法定代理人  許志文  
代  理  人  劉秉浩  
上列聲請人即債務人因消費者債務清理事件聲請免責，本院裁定
如下：
    主  文
聲請人薛勝賢應予免責。
    理  由
一、聲請意旨略以：聲請人前經本院民國109年11月30日109年度
    消債職聲免字第121號裁定（下稱第121號裁定）以有消費者
    債務清理條例（下稱消債條例）第133條之情形為由不予免
    責確定後，已繼續清償各普通債權人該條規定之數額達新臺
    幣（下同）194,800元（如附表），且各普通債權人受償額
    均達其應受分配額，爰依消債條例第141條規定聲請免責等
    語。
二、按債務人因消債條例第133條之情形，受不免責之裁定確定
    後，繼續清償達該條規定之數額，且各普通債權人受償額均
    達其應受分配額時，得聲請法院裁定免責，消債條例第141
    條定有明文。又債務人繼續清償達消債條例第133條規定數
    額，而依消債條例第141條規定聲請法院裁定免責時，法院
    無裁量餘地，應為免責之裁定（司法院97年度第4期民事業
    務研究會第15號司法院民事廳消債條例法律問題研審小組意
    見參照）。
三、經查：
  ㈠聲請人前經本院以108年度消債更字第230號裁定准自108年11
    月5日起開始更生程序，復經本院以109年度消債清字第11號
    裁定自109年2月5日開始清算程序，嗣於清算程序普通債權
    人受分配總金額為3,868元，本院以109年度司執消債清字第
    17號裁定清算程序終結後，第121號裁定以聲請人有消債條
    例第133條之情形為由諭知不予免責確定等情，業經本院調
    取案卷核閱無誤，堪以認定。
  ㈡第121號裁定認聲請人於聲請清算前2年間可處分所得扣除必
    要生活費用之餘額為194,640元，此餘額扣除普通債權人於
    清算程序受分配金額3,868元後之餘額為190,772元（計算式
    ：194,640－3,868＝190,772），聲請人主張其已按各普
    通債權人之比例償還達194,800元（如附表），核與各債權
    人陳報還款金額相符，有匯款資料、陳報狀附卷可參（卷第
    6至11頁、第17至23頁）。是揆諸首揭說明，聲請人繼續清
    償達消債條例第133 條規定數額，且各普通債權人受償額均
    達其應受分配額時，其聲請免責，即應准許。
　㈢至債權人臺灣土地銀行股份有限公司主張：各普通債權人受
    償額均未達債權額之20％以上，不符合免責情事等語（本案
    卷第20頁）。因本件債務人受不免責裁定係因有消債條例第
    133條之情形，故而依消債條例第141條第1項規定聲請免責
    ，此部分債權人所述乃依消債條例第142條規定聲請免責之
    情形，與本件債務人之情形不同，尚有誤會，均非可採。
　㈣此外，勞動部勞工保險局於109年2月13日陳報不參與清算，
    （見109年度司執消債清字第17號卷第31頁）。因其未陳報
    債權，因此債權表才暫列0元。然依勞工保險條例第29條第5
    項、第6項規定「被保險人有未償還第67條第1項第4款之貸
    款本息者，於被保險人或其受益人請領保險給付時逕予扣減
    之。前項未償還之貸款本息，不適用下列規定，並溯自中華
    民國九十二年一月二十二日施行：一、消費者債務清理條例
    有關債務免責之規定。二、破產法有關債務免責之規定。三
    、其他法律有關請求權消滅時效規定。」故此部分債權應不
    免責，聲請人仍應負清償責任，附此敘明。
四、據上論結，聲請人之聲請為有理由，依消債條例第133條、
    第141條第1項，裁定如主文。
中　　華　　民　　國　　111 　年　　11　　月　　8 　　日
              　　民事庭　　　法　官  陳美芳
上為正本係照原本作成。
如不服本裁定，應於裁定送達後10日內，以書狀向本院提出抗告
，並繳納抗告費新臺幣1千元。　　　　　　　　　  　
中　　華　　民　　國　　111 　年　　11　　月　　8 　　日
                              書記官  胡美儀